臺灣士林地方法院刑事判決
111年度審易字第1265號
公  訴  人  臺灣士林地方檢察署檢察官
被      告  宋怡佳



上列被告因詐欺案件，經檢察官提起公訴（111 年度偵緝字第14
35號），因被告於準備程序中就被訴事實為有罪之陳述，經告知
簡式審判程序之旨，並聽取當事人之意見後，經本院合議庭裁定
由受命法官獨任進行簡式審判程序，判決如下：
　　主  文
宋怡佳犯詐欺取財罪，處有期徒刑陸月，如易科罰金，以新臺幣
壹仟元折算壹日。未扣案之犯罪所得新臺幣捌拾貳萬柒仟元沒收
，於全部或一部不能沒收或不宜執行沒收時，追徵其價額。
    事實及理由
一、程序部分
    按除被告所犯為死刑、無期徒刑、最輕本刑為3 年以上有期
    徒刑之罪或高等法院管轄第一審案件者外，於第一次審判期
    日前之準備程序進行中，被告先就被訴事實為有罪之陳述時
    ，審判長得告知被告簡式審判程序之旨，並聽取當事人、代
    理人、辯護人及輔佐人之意見後，裁定進行簡式審判程序，
    刑事訴訟法第273條之1第1項定有明文。經核本案被告宋怡
    佳所犯係死刑、無期徒刑、最輕本刑為3 年以上有期徒刑以
    外之罪，其於準備程序中就被訴事實為有罪之陳述，經告知
    簡式審判程序之旨，並聽取公訴人、被告之意見後，本院合
    議庭爰依首揭規定，裁定由受命法官獨任進行簡式審判程序
    。是本案之證據調查，依同法第273 條之2 規定，不受同法
    第159 條第1 項、第161 條之2 、第161 條之3 、第163 條
    之1 、第164 條至170 條所規定證據能力認定及調查方式之
    限制，合先敘明。
二、本案犯罪事實及證據，均引用檢察官起訴書之記載（如附件
    ）外，另補充證據如下：被告宋怡佳於本院民國111 年10月
    26日準備程序、同年11月23日準備程序及審理中所為之自白
    、華南商業銀行大溪分行帳號000000000000號帳戶之開戶基
    本資料、存款交易明細表。
三、論罪科刑
　㈠核被告所為，係犯刑法第339 條第1 項之詐欺取財罪。
　㈡又按行為人實施犯罪之時地，在自然意義上雖非完全一致，
    但仍有部分合致，且犯罪目的單一，依一般社會通念，認應
    評價為一罪方符合刑罰公平原則，如予數罪併罰，反有過度
    處罰之疑，與人民法律感情亦未契合，故於刑法廢除牽連犯
    及連續犯後，應依個案情狀，考量一般社會通念及刑罰公平
    原則，適度擴張一行為概念，論以接續犯或一行為觸犯數罪
    名之想像競合犯，方屬適當（最高法院97年度台上字第1880
    號判決意旨參照）。查被告於110年3年22日起至110年7月11
    日之期間內，多次向告訴人陳羿廷詐取金錢之行為，係出於
    同一目的，於密切接近之時間實施，且侵害同一之法益，各
    行為之獨立性極為薄弱，依一般社會健全觀念，在時間差距
    上，難以強行分開，在刑法評價上，以視為數個舉動之接續
    施行，合為包括之一行為予以評價，較為合理，應認屬接續
    犯，而僅論以一詐欺取財罪。
　㈢爰審酌被告正值青壯，非無謀生能力，竟不思循正當途徑賺
    取財物，利用告訴人對其之信任及惻隱之心，佯以如起訴書
    起訴書犯罪事實欄所載之話術，接續向告訴人詐取金錢，
    使告訴人受有合計新臺幣（下同）82萬7,000元之財產損失
    ，所為顯漠視他人財產權，實應予非難，衡以其犯後坦承犯
    行，非無悔意，又雖有意與告訴人和解並賠償告訴人所受損
    害，然因無法應告訴人之請求一次償還所詐騙之款項，以致
    未能調解成立，有本院111 年10月26日準備程序筆錄、111 
    年11月23日調解紀錄表附卷可考，兼衡被告無前科、素行良
    好（見卷附臺灣高等法院被告前案紀錄表之記載）、本案犯
    罪之動機、手段、情節、告訴人所受財產損失程度，及被告
    自陳專科畢業之教育智識程度、目前無業、單身、無需扶養
    家人之家庭生活經濟狀況（見本院111 年度審易字第1265號
    卷111 年11月23日審判筆錄第5 頁）等一切情狀，量處如主
    文所示之刑，並諭知易科罰金之折算標準。
四、沒收部分
　  按犯罪所得屬於犯罪行為人者，沒收之，於全部或一部不能
    沒收或不宜執行沒收時，追徵其價額，刑法第38條之1 第1 
     項前段、第3 項分別定有明文。經查，被告本案詐欺取財
    犯行所詐得之82萬7,000 元，屬其犯罪所得，既未扣案且未
    實際合法發還被害人，亦查無過苛調節之情形，爰依刑法第
    38條之1 第1 項前段、第3 項之規定宣告沒收，並於全部或
    一部不能沒收或不宜執行沒收時，追徵其價額。
據上論斷，應依刑事訴訟法第273 條之1 第1 項、第299 條第1 
 項前段、第310 條之2 、第454 條第2 項（依刑事判決精簡原
則，僅記載程序法條），判決如主文。
本案經檢察官莊富棋提起公訴，由檢察官余秉甄到庭執行職務。
中　　華　　民　　國　　111 　年　　12　　月　　21　　日
                  刑事第十庭法  官  陳秀慧
以上正本證明與原本無異。
如不服本判決應於收受送達後20日內，向本院提出上訴書狀，並
應敘述具體理由。其未敘述上訴理由者，應於上訴期間屆滿後20
日內向本院補提理由書（均須按他造當事人之人數附繕本）「切
勿逕送上級法院」。若因疫情而遲誤不變期間，得向法院聲請回
復原狀。
                            書記官  陳建宏
中　　華　　民　　國　　111 　年　　12　　月　　21　　日
附錄本案論罪科刑法條全文：
中華民國刑法第339 條
意圖為自己或第三人不法之所有，以詐術使人將本人或第三人之
物交付者，處5 年以下有期徒刑、拘役或科或併科50萬元以下罰
金。
以前項方法得財產上不法之利益或使第三人得之者，亦同。
前二項之未遂犯罰之。

【附件】
臺灣士林地方檢察署檢察官起訴書
                                   111年度偵緝字第1435號
　　被　　　告　宋怡佳　女　26歲（民國00年0月00日生）
　　　　　　　　　　　　住○○市○○區○○路0段00○00號
　　　　　　　　　　　　居新北市○○區○○○路0段000號4
　　　　　　　　　　　　樓之3
　　　　　　　　　　　　國民身分證統一編號：Z000000000號
上列被告因詐欺案件，業經偵查終結，認應提起公訴，茲將犯罪
事實及證據並所犯法條分敘如下：
　　　　犯罪事實
一、宋怡佳透過網路交友APP 認識陳羿廷後，竟意圖為自己不法
    所有，自民國110 年3 月22日起110 年7 月11日，接續以LI
    NE對陳羿廷佯稱「自身稱為高雄人、隻身北上至區某彩卷行
    執事,對话之字裡行間透露彩券行積欠薪資未發賃之房屋租
    金無法繳納,次日須搬離、、尾牙抽中16萬元獎品需繳稅、
    、車禍需購買止痛藥、醫藥費、生活費、租金、遭陷害偷彩
    券須賠償以免有前科、父親往生需要喪葬費、、、」等話術
    ，使陳羿廷陷於錯誤，在臺北市北投區某處，匯款22次至宋
    怡佳所申辦華南銀行大溪分行帳戶（帳號000000000000號）
    總計新臺幣（下同）82萬7000元後，宋怡佳均避不見面迄今
    ，陳羿廷始知受騙。
二、案經陳羿廷訴由臺北市政府警察局北投分局報告偵辦。
　　　　證據並所犯法條
一、證據清單與待證事實
編號 證據名稱　 待證事實 1 被告宋怡佳自白與供述。 坦承曾以父親過世需喪葬費用不實情事為由陸續向告訴人借款共82萬7000元之詐欺犯行，惟否認其他詐欺犯行，辯稱：告訴人本來說不用還錢，後來要說要還錢云云。 2 告訴人陳羿廷指訴及證述。 證明陳羿廷遭被告詐欺之事實。 3 被告與告訴人間對話紀錄。 證明被告以犯罪事實所示事由向告訴人詐欺借款之事實。 4 被告父親即宋國良個人戶籍資料。 被告父親即證人宋國良現仍存活之事實。 5 網路匯款交易明細。 告訴人匯款予被告之事實。 
二、核被告所為，係犯刑法第339 條第1 項詐欺取財罪嫌。又被
    告於上開時間，陸續以父親往生等事由詐騙告訴人，致告訴
    人陷於錯誤，而陸續匯款予被告，均係基於單一之詐欺取財
    犯意，於密接之時、地所為，侵害同一法益，各行為之獨立
    性極為薄弱，依照一般社會觀念，在時間差距上難以強行分
    開，在刑法評價上，以視為數個舉動之接續施行，合為包括
    之一行為予以評價較為合理，為接續犯，請論以一罪。
三、依刑事訴訟法第251 條第1 項提起公訴。
　　此　致
臺灣士林地方法院
中　　華　　民　　國　 111　　年　　8 　　月　　17　　日
　　　　　　　　　　　　　　　檢　察　官　莊　富　棋
本件正本證明與原本無異　　　　　
中　　華　　民　　國　 111　　年　　8 　　月　　26　　日
                              書　記　官  謝  雨  仙
參考法條：
中華民國刑法第339 條第1 項
意圖為自己或第三人不法之所有，以詐術使人將本人或第三人之
物交付者，處5 年以下有期徒刑、拘役或科或併科50萬元以下罰
金。